臺灣士林地方法院刑事裁定
108年度金重訴字第3號
公  訴  人  臺灣士林地方檢察署檢察官
被      告  鄭雅心（原名鄭誼亭）
指定辯護人  陳祈嘉律師
被      告  林偉誠
選任辯護人  黃教倫律師
上列被告因違反銀行法等案件，經檢察官提起公訴（107年度偵
字第14064 號、第14562 號、第15929 號、第15930 號、第1735
6 號、108年度偵緝字第309號），本院裁定如下：
    主  文
鄭雅心、林偉誠自民國一百壹拾壹年二月十一日起延長限制出境
、出海捌月。
    理  由
一、按被告犯罪嫌疑重大，而有下列各款情形之一者，必要時檢
    察官或法官得逕行限制出境、出海。但所犯係最重本刑為拘
    役或專科罰金之案件，不得逕行限制之：一、無一定之住、
    居所者。二、有相當理由足認有逃亡之虞者。三、有相當理
    由足認有湮滅、偽造、變造證據或勾串共犯或證人之虞者；
    又審判中限制出境、出海每次不得逾8月，犯最重本刑為有
    期徒刑10年以下之罪者，累計不得逾5年；其餘之罪，累計
    不得逾10年；又法院延長限制出境、出海裁定前，應給予被
    告及其辯護人陳述意見之機會，刑事訴訟法第93條之2第1項
    、第93條之3第2項後段、第4項分別定有明文。
二、經查，被告鄭雅心、林偉誠因違反銀行法等案件，偵查中經
    本院予以限制出境、出海，嗣經本院於限制出境、出海新制
    施行即108年12月19日起2個月內重為處分，裁定自109年2月
    11日起限制出境、出海8月，並分別於109年9月29日、110年
    6月7日裁定延長限制出境出海8月在案。茲因被告2人限制出
    境、出海期間即將屆滿，本院審核相關卷證，並給予被告2 
    人及辯護人陳述意見之機會後，認依被告2人於調查局詢問
    、偵訊及本院準備程序時之供述、起訴書所載證人之證述、
    卷內之交易明細表、存提款交易憑證、投資協議書、LINE對
    話紀錄、支票影本等證據，足認被告2人涉犯刑法第339 條
    第1項之詐欺取財罪、銀行法第125條第1項後段非法經營銀
    行業務罪嫌重大；且其中被訴非法經營銀行業務罪部分為最
    輕本刑7年以上有期徒刑之重罪，常伴有逃亡之高度可能，
    此乃趨吉避凶、脫免刑責、不甘受罰之基本人性，且被告2
    人於本案偵查過程中，曾潛逃國外，此經被告2人自承在卷
    （見本院107年度聲羈字第236號卷第35至37、49至51頁），
    另被告2人亦自承曾從事外籍勞工人力仲介，於越南、印尼
    、菲律賓等國家尚有經營事業（見本院108年度金重訴字第3
    號卷第77、78頁），足見被告2人具有逃亡並滯留海外之經
    驗、能力及可能，有相當理由足認被告2人有逃亡海外之虞
    。從而，被告2人具刑事訴訟法第93條之2第1項第2款之限制
    出境、出海原因。再衡酌本案訴訟進行程度、被告2人所涉
    刑責、本案法益侵害大小、惡性程度、逃亡之可能性高低、
    家庭經濟狀況、資力及比例原則等因素，權衡國家刑事司法
    權之有效行使、發現真實之利益、被告人身自由之私益及防
    禦權受限制之程度，並參酌被告2人及其辯護人之意見，認
    為確保日後審理及執行程序之順利進行，被告2人有繼續限
    制出境、出海之必要，爰裁定被告2人應自111年2月11日起
    限制出境、出海8月，並函請內政部移民署、海洋委員會海
    巡署偵防分署執行。至被告鄭雅心之辯護人雖主張被告鄭雅
    心因人力仲介事業之需求，希望能不予延長限制出境、出海
    等語，然其亦表示被告鄭雅心目前因疫情因素，未從事相關
    工作。被告林偉誠亦表示被告鄭雅心目前從事家庭代工工作
    等語，故尚難認被告鄭雅心之辯護人上開主張可採。此外被
    告鄭雅心犯罪嫌疑重大，並有逃亡之虞之限制出境、出海原
    因及必要，業經詳述如前，至其相關工作需求之狀況，尚非
    刑事訴訟法第93條之2第1項所列各款延長限制出境、出海要
    件之審酌事項。
三、依刑事訴訟法第93條之2第1項第2款、第93條之3第2項後段
    ，裁定如主文。
中　　華　　民　　國　　111 　年　　2 　　月　　8 　　日
                  刑事第四庭  審判長法  官  楊秀枝
                                    法  官  錢衍蓁
                                    法  官  謝當颺
以上正本證明與原本無異。
如不服本裁定，應於裁定送達後5日內向本院提出抗告狀。因疫
情而遲誤不變期間，得向法院聲請回復原狀。
                                    書記官  郭如君　　　
中　　華　　民　　國　　111 　年　　2 　　月　　8 　　日